臺灣屏東地方法院民事裁定　九十三年度簡聲抗字第二號
　　抗　告　人　乙○○
　　相　對　人　甲○○
右抗告人因與相對人間聲請停止執行事件，對中華民國九十二年十二月三十日本院九
十二年度潮簡聲字第三二號裁定，提起抗告，本院裁定如左：
    主      文
抗告駁回。
抗告程序費用由抗告人負擔。
    理      由
一、原審以：相對人以其已經向原法院提起第三人異議之訴，聲請裁定停止本院九十
    一年度執字第八八六六號拆屋還地強制執行事件中，就拆除坐落屏東縣恆春鎮○
    ○段二十九號土地上之門牌屏東縣恆春鎮○○里○○鄰○○路六十三之一號未保
    存登記房屋（下稱系爭房屋）之強制執行程序。經調取該執行卷宗及九十二年度
    潮簡調字第一三○號第三人異議之訴卷宗審究後，認為聲請人之聲請為有理由，
    予以准許，而裁定命相對人供擔保新台幣（下同）五十九萬元後，本院九十一年
    度執字第八八六六號執行事件之強制執行事件中，就拆除系爭房屋之強制執行程
    序，於原法院九十二年度潮簡字第一三○號第三人異議之訴事件判決確定、和解
    或撤回前應暫予停止。
二、按強制執行程序開始後，除法律另有規定外，以不停止執行為原則，此觀強制執
　　行法第十八條第一項規定自明。受理回復原狀之聲請、再審或異議之訴等之受訴
　　法院，如認有必要時，雖得依職權不命供擔保或命供擔保裁定停止執行，縱係依
　　聲請定相當確實之擔保，亦以有必要之情形為限，否則如任意依聲請人之聲請即
　　停止執行，不僅有損債權人之權益，且與不停止執行之原則有違。而有無必要之
　　情形，仍應斟酌上開回復原狀、再審或異議之訴等，是否顯無理由，及將來勝訴
　　後是否發生不能或難以回復等各情以決定之（最高法院九十二年度台抗字第五三
　　五號裁定參照）。本件相對人以系爭房屋坐落之基地，經本院九十一年度訴字第
　　八五三號分割共有物判決分歸相對人取得為由，提起第三人異議之訴，雖上開分
　　割共有物判決，仍在上訴中，尚未確定，有本院公務電話紀錄單一紙在卷可稽，
　　惟相對人將來可能因確定判決而取得系爭房屋坐落之基地，屆時系爭房屋是否仍
　　因無權占有基地而需拆除，即不無斟酌之餘地，從而，自難認相對人提起第三人
　　異議之訴為顯無理由，況系爭房屋之拆除執行程序若不停止執行，則將來系爭房
　　屋經拆除後，勢必發生無法回復原狀之情況，而嚴重損害相對人之權益，且原法
　　院亦依相對人之聲請，定相當並確實之擔保，命相對人為抗告人供擔保，對抗告
　　人而言，其權益並未有何不利之影響，準此，原法院自有裁定准予停止強制執行
　　之必要，抗告意旨執相對人提起第三人異議之訴顯無勝訴之望，無停止執行之必
　　要，指摘原裁定不當，求予廢棄，為無理由，應予駁回。
三、本件抗告為無理由，依強制執行法第三十條之一、民事訴訟法第九十五條、第七
    十八條，裁定如主文。
中　　　華　　　民　　　國　　九十三　　年　　　二　　　月　　二十六　　日
                                            民事第二庭
~B審判長法官　阮世賢
~B法　　　官　楊中琪
~B法　　　官　王炳人
正本係照原本作成。
如不服本裁定應於送達後十日內向本院提出抗告狀，並繳納抗告費新臺幣一千元。
~B法院書記官　洪榮華
中　　　華　　　民　　　國　　九十三　　年　　　二　　　月　　二十五　　日
